# 请问陈版，关于融资租赁保证金的影响。

提问人：youknowhzl 时间：2020-05-31 08:05:04
融资租赁的保证金是否应纳入影响IRR的考虑范围之内？保证金所形成的长期应收款与融资负债所形成的长期应付款是应当净额列示还是应当分别列示。？是否有国际会计准则作为理论依据？十分感谢

回答人：chenyiwei
1 、融资租赁的保证金应纳入影响IRR的考虑范围之内。参见《瑞华研究 2010 ～ 2019 汇编》之“问题4-2-14（涉及保证金及手续费的售后租回构成融资租赁交易的会计处理）”。
2 、保证金所形成的长期应收款与融资负债所形成的长期应付款应当分别列示。其依据是金融工具列报准则中关于金融资产、金融负债抵销列报应满足条件的规定。